Minutes et répertoires du notaire Pierre I GRANDRYE, 10 janvier 1608 - 2 mai 1645 (étude V)
Archives nationales
- Minutes de Pierre I GRANDRYE, 4 février 1608 - 1645; MC/ET/V/35 - MC/ET/V/101
  - Minutes. 1621, janvier - 1621, juin, janvier 1621 - juin 1621; MC/ET/V/55
    - Devis et marché entre François Payquier marchand marbrier, demeurant rue du Cimetière, paroisse Saint-Nicolas-des-Champs, et Thomas Boudin, sculpteur ordinaire du roi, demeurant rue de la Tisseranderie, pour un vase de marbre noir de 6 pieds 1/2 de long sur 2 pieds 7 pouces de large et 3 pieds 5 pouces de hauteur, composé de trois assises, moyennant la somme de 525 livres tournois, dont 150 livres payées d'avance. Le vase devra être fait suivant le modèle et dessin qui a été remis audit Payquier et est destiné à la sépulture de feue la duchesse d'Angoulême dans l'église des Minimes de la place Royale., 14 juin 1621 - 20 février 1623; MC/ET/V/55
      A la suite:.
      - 1623, 20 février. - Quittance d'une somme de 375 livres tournois par ledit Payquier audit Boudin.
      Documents du Minutier central concernant les peintres, sculpteurs et graveurs au XVIIe siècle (1600-1650) [études I à X, 1955 actes], par Marie-Antoinette Fleury, tome I, Paris, S.E.V.P.E.N, 1969, p. 539 (instrument de recherche imprimé dématérialisé, certaines notices sont plus détaillées dans la version intégrale accessible en ligne par la rubrique 'Autres instruments de recherche', voir contexte dans le Plan d’orientation général - Notaires de Paris, guides thématiques du Minutier).
      devis; quittance; Cimetière (rue du); Minimes (couvent des); Royale (place); Saint-Nicolas-des-Champs (paroisse); Tixeranderie (rue de la); Boudin, Thomas; Boudin, Thomas (1570-1637); Diane de France (1538-1619); Payquier, François; tailleur de pierre; sculpteur
  - Minutes. 1621, juillet - 1621, décembre, juillet 1621 - décembre 1621; MC/ET/V/56
  - Minutes. 1622, janvier - 1622, juin, janvier 1622 - juin 1622; MC/ET/V/57
    - Inventaire après décès de Thomas de La Rocque, prêtre à Saint-Jean-en-Grève, demeurant sur l'un des portails, dont la bibliothèque avec deux pages de livres., 10 janvier 1622; MC/ET/V/57
      Fichier Bibliothèques XVIe-XVIIIe siècles, par Claire Béchu, Marie-Antoinette Fleury, Madeleine Jurgens, Xenia Pamfilova, 1953-1996 (fichier papier entièrement dématérialisé; voir contexte dans le Plan d’orientation général - Notaires de Paris, guides thématiques du Minutier).
      Date de création de la notice: 2012
      inventaire après décès; La Rocque, Thomas de; prêtre
    - Vente par Pierre Gougibus, marchand, bourgeois de Paris, demeurant en l'île Notre-Dame, à Abraham Mallart, hautbois ordinaire du roi, demeurant au Cheneron, paroisse de Marcoussis, d'une maison sise en la grande rue du bourg de Lynois, vers Montlhéry, avec cour et jardin, moyennent 1.260 livres., 5 mars 1622; MC/ET/V/57
      Documents du Minutier central concernant l'histoire de la musique (1600-1650), par Madeleine Jurgens, tome I [études I à X, 1763 actes], Paris, Archives nationales, 1967, p. 263 (instrument de recherche imprimé dématérialisé, certaines notices sont plus détaillées dans la version intégrale accessible en ligne par la rubrique 'Autres instruments de recherche', voir contexte dans le Plan d’orientation général - Notaires de Paris, guides thématiques du Minutier).
    - Déclaration par laquelle Louise Lerambert, veuve de Pierre de La Vallée, maître maçon, demeurant rue Saint-Martin, paroisse Saint-Leu - Saint-Gilles, reconnaît avoir reçu une somme de 697 livres 9 sols à diverses reprises de Simon Lerambert, (1) maître peintre et sculpteur et garde des marbres du roi au Louvre, et de Germain Lerambert, ses frères, sur la somme de 1.097 livres 9 sols qu'ils lui devaient par obligation (2) avec les intérêts évalués à 68 livres par an., 23 avril 1622 - 5 octobre 1622; MC/ET/V/57
      Elle a reçu 200 livres au moment du décès de son mari en novembre 1621, qu'elle a employées aux frais funéraires et à l'achat de meubles, et 357 livres 13 sols 6 deniers pour les frais du procès qu'elle a intenté contre Jean Boullenart, coupable du rapt de sa fille Madeleine Lerambert, et ce jour même, 138 livres 15 sols 6 deniers tournois, dont elle donne quittance..
      - 1622, 5 octobre. - Quittance de 400 livres restantes..
      Compléments de description: (1) A la signature, il dessine, après son nom, une tête de chérubin. (2) Obligation du 28 juin 1616, reçue par Saint-Fussien et Thevenyn.
      Documents du Minutier central concernant les peintres, sculpteurs et graveurs au XVIIe siècle (1600-1650) [études I à X, 1955 actes], par Marie-Antoinette Fleury, tome I, Paris, S.E.V.P.E.N, 1969, p. 418 (instrument de recherche imprimé dématérialisé, certaines notices sont plus détaillées dans la version intégrale accessible en ligne par la rubrique 'Autres instruments de recherche', voir contexte dans le Plan d’orientation général - Notaires de Paris, guides thématiques du Minutier).
      déclaration; Saint-Martin (rue); Boullenart, Jean; La Vallée (veuve); La Vallée, Pierre de; Lerambert, Germain; Lerambert, Louise; Lerambert, Madeleine; Lerambert, Simon; conservateur (patrimoine); maçon; peintre; sculpteur
  - Minutes. 1622, juillet - 1622, décembre, juillet 1622 - décembre 1622; MC/ET/V/58
  - Minutes. 1623, janvier - 1623, juin, janvier 1623 - juin 1623; MC/ET/V/59
    - Contrat de mariage entre René Branchu, maître joueur d'instruments, demeurant rue Poupée, fils de François Branchu, maître joueur d'instruments, et de Françoise Coquet, et Jeanne Robineau, fille de défunt Nicolas Robineau, bourgeois de Paris, et de Michelle de Cappy, remariée à Nicolas Dodin, tapissier et valet de chambre ordinaire du roi., 30 avril 1623 - 19 juin 1623; MC/ET/V/59
      À la suite:
      1623, 19 juin. Quittance de la dot s'élevant à 2.296 livres 12 sols 8 deniers.
      Documents du Minutier central concernant l'histoire de la musique (1600-1650), par Madeleine Jurgens, tome I [études I à X, 1763 actes], Paris, Archives nationales, 1967, p. 137 (instrument de recherche imprimé dématérialisé, certaines notices sont plus détaillées dans la version intégrale accessible en ligne par la rubrique 'Autres instruments de recherche', voir contexte dans le Plan d’orientation général - Notaires de Paris, guides thématiques du Minutier).
      Branchu, René
    - Contrat d'apprentissage pour trois ans, au profit de Madeleine Mahon, âgée de treize ans, entre Mathieu Mahon, maître charron, demeurant à Saint-Antoine-des-Champs, et Marie Blanchard, femme d'Antoine Bellangreville, maître peintre, demeurant au Marché-neuf., 11 mai 1623; MC/ET/V/59
      Documents du Minutier central concernant les peintres, sculpteurs et graveurs au XVIIe siècle (1600-1650) [études I à X, 1955 actes], par Marie-Antoinette Fleury, tome I, Paris, S.E.V.P.E.N, 1969, p. 26 (instrument de recherche imprimé dématérialisé, certaines notices sont plus détaillées dans la version intégrale accessible en ligne par la rubrique 'Autres instruments de recherche', voir contexte dans le Plan d’orientation général - Notaires de Paris, guides thématiques du Minutier).
      contrat d'apprentissage; Saint-Antoine (faubourg); Bellengreville, Antoine de; Blanchard, Marie; Mahon, Madeleine; Mahon, Mathieu; charron; peintre
    - Bail pour quatre ans, par Madeleine Oblé, veuve de Zacharie Normain, maître sculpteur et peintre, et par Zacharie Normain, son fils, âgé de vingt-cinq ans, demeurant rue de la Tisseranderie, paroisse Saint-Jean-en-Grève, à Thomas Boudin, maître sculpteur et peintre et sculpteur ordinaire du roi, demeurant même rue, d'une boutique, deux caves, quatre chambres et grenier en leur maison, moyennant 225 livres de loyer annuel., 11 mai 1623; MC/ET/V/59
      bail; Saint-Jean-en-Grève (paroisse); Tixeranderie (rue de la); Boudin, Thomas (1570-1637); Normain, Zacharie (15..-1613); Oblé, Madeleine; peintre; peintre; sculpteur
    - Bail par Nicolas Dodin, tapissier et valet de chambre du roi, demeurant rue de la Vannerie, agissant comme tuteur de Michelle Robineau, sa belle-fille, et par René Branchu, maître joueur d'instruments, demeurant rue Poupée, et Jeanne Robineau, son accordée, à Jacques Morisset, secrétaire de la chambre du roi, demeurant rue Bourtibourg, pour quatre années, d'un corps d'hôtel, avec cour et jardin, dépendant d'une maison sise rue des Juifs, moyennant 400 livres de loyer annuel., 27 mai 1623; MC/ET/V/59
      Documents du Minutier central concernant l'histoire de la musique (1600-1650), par Madeleine Jurgens, tome I [études I à X, 1763 actes], Paris, Archives nationales, 1967, p. 138 (instrument de recherche imprimé dématérialisé, certaines notices sont plus détaillées dans la version intégrale accessible en ligne par la rubrique 'Autres instruments de recherche', voir contexte dans le Plan d’orientation général - Notaires de Paris, guides thématiques du Minutier).
      Dodin, Nicolas
  - Minutes. 1623, juillet - 1623, décembre, juillet 1623 - décembre 1623; MC/ET/V/60
  - Minutes. 1624, janvier - 1624, juin, janvier 1624 - juin 1624; MC/ET/V/61
    - Contrat d'apprentissage pour six ans, au profit de Henri Saulvage, âgé de treize ans, entre Barthélemie Richardot, veuve de Jean Saulvage, sergent à verge au Châtelet, demeurant au cloître Saint-Jean-en-Grève, sa mère, et Jean Crusson, maître peintre, demeurant rue des Arcis, sans débours de part ni d'autre., 8 janvier 1624; MC/ET/V/61
      L'apprenti sera logé et nourri aux frais du maître.
      Documents du Minutier central concernant les peintres, sculpteurs et graveurs au XVIIe siècle (1600-1650) [études I à X, 1955 actes], par Marie-Antoinette Fleury, tome I, Paris, S.E.V.P.E.N, 1969, p. 178 (instrument de recherche imprimé dématérialisé, certaines notices sont plus détaillées dans la version intégrale accessible en ligne par la rubrique 'Autres instruments de recherche', voir contexte dans le Plan d’orientation général - Notaires de Paris, guides thématiques du Minutier).
      contrat d'apprentissage; Arcis (rue des); Crusson, Jean; Richardot, Barthélemy; Sauvage (veuve); Sauvage, Henri; Sauvage, Jean; peintre; auxiliaire de justice
    - Contrat de contrat de mariage entre Thomas Vassetz, notaire garde-notes au Châtelet, demeurant rue des Marmousets, et Marie Carré, fille de Pierre Carré, procureur au parlement, auquel signe parmi les témoins de la fiancée son cousin Gabriel Bataille, maître des musiques des reines., 5 février 1624; MC/ET/V/61
      Documents du Minutier central concernant l'histoire de la musique (1600-1650), par Madeleine Jurgens, tome I [études I à X, 1763 actes], Paris, Archives nationales, 1967, p. 306 (instrument de recherche imprimé dématérialisé, certaines notices sont plus détaillées dans la version intégrale accessible en ligne par la rubrique 'Autres instruments de recherche', voir contexte dans le Plan d’orientation général - Notaires de Paris, guides thématiques du Minutier).
    - Inventaire après décès de Denise Regnard, veuve de Claude Girard, bourgeois de Paris, demeurant place de Grève., 6 février 1624; MC/ET/V/61
      Extrait du contenu:
      (fol. 5 v°): En un cabinet,.
      '... ung petit luth, garny de son estuit, prisé... 4 40 s.
      Documents du Minutier central concernant l'histoire de la musique (1600-1650), par Madeleine Jurgens, tome I [études I à X, 1763 actes], Paris, Archives nationales, 1967, p. 877 (instrument de recherche imprimé dématérialisé, certaines notices sont plus détaillées dans la version intégrale accessible en ligne par la rubrique 'Autres instruments de recherche', voir contexte dans le Plan d’orientation général - Notaires de Paris, guides thématiques du Minutier).
    - Bail par Nicolas Le Sueur, écuyer, sieur d'Osny, demeurant rue des Blancs-Manteaux, et par François Sublet, sieur des Noyers, tuteur des enfants nés de son contrat de mariage avec Élisabeth Le Sueur, demeurant rue de Grenelle, paroisse Saint-Eustache, pour trois années, à Noël de La Motte, violon ordinaire du roi, d'une maison sise rue de la Coutellerie à l'enseigne du Petit Écu, contenant cour, cave, cuisine, quatre chambres, garde-robes et greniers, et dans laquelle le preneur demeure déjà, moyennant 350 livres de loyer annuel., 31 mars 1624; MC/ET/V/61
      Documents du Minutier central concernant l'histoire de la musique (1600-1650), par Madeleine Jurgens, tome I [études I à X, 1763 actes], Paris, Archives nationales, 1967, p. 186 (instrument de recherche imprimé dématérialisé, certaines notices sont plus détaillées dans la version intégrale accessible en ligne par la rubrique 'Autres instruments de recherche', voir contexte dans le Plan d’orientation général - Notaires de Paris, guides thématiques du Minutier).
    - Inventaire après décès de Simon Quémin, juré enlumineur en l'université, demeurant rue Saint-Germain-l'Auxerrois, dressé à la requête de Noël de La Motte, violon ordinaire du roi, agissant au nom de sa femme Claire Quémin, comme tuteur de son beau-frère Simon Quémin et comme procureur de Claude Quémin, sommelier de bouteilles de l'échansonnerie de la reine., 18 avril 1624; MC/ET/V/61
      Documents du Minutier central concernant l'histoire de la musique (1600-1650), par Madeleine Jurgens, tome I [études I à X, 1763 actes], Paris, Archives nationales, 1967, p. 187 (instrument de recherche imprimé dématérialisé, certaines notices sont plus détaillées dans la version intégrale accessible en ligne par la rubrique 'Autres instruments de recherche', voir contexte dans le Plan d’orientation général - Notaires de Paris, guides thématiques du Minutier).
  - Minutes. 1624, juillet - 1624, décembre, juillet 1624 - décembre 1624; MC/ET/V/62
    - MOREL (Laurent) éperonnier de l'écurie de la reine b de P en Mors doré Huchette - V/elle/ Bouclerie § Inventaire de Laurent MOREL, 25 octobre 1624; MC/ET/V/62; tableaux
      Fichier dit 'général' XVIIe-XVIIIe siècles, par le personnel du Minutier, 1954-1999 ( fichier papier entièrement dématérialisé; voir contexte dans le Plan d’orientation général - Notaires de Paris, guides thématiques du Minutier).
      inventaire; Morel, Laurent
  - Minutes. 1625, janvier - 1625, juillet, janvier 1625 - juillet 1625; MC/ET/V/63
    - Contrat d'apprentissage pour cinq ans, au profit de Philippe Vallereau, entre Simon Vallereau, tailleur en marbre, son père, demeurant rue Merderet, paroisse Saint-Eustache, et Zacharie Normain [dessine une tête d'amour à côtê de sa signature], maître sculpteur et peintre, moyennant 60 livres tournois, dont 30 livres payées comptant. L' apprenti sera logé, nourri, chauffé et éclairé aux frais du maître., 7 juillet 1625; MC/ET/V/63
      L' apprenti sera logé, nourri, chauffé et éclairé aux frais du maître..
      Compléments de description: (1) Zacharie Normain dessine une tête d'amour à côtê de sa signature.
      Documents du Minutier central concernant les peintres, sculpteurs et graveurs au XVIIe siècle (1600-1650) [études I à X, 1955 actes], par Marie-Antoinette Fleury, tome I, Paris, S.E.V.P.E.N, 1969, p. 518 (instrument de recherche imprimé dématérialisé, certaines notices sont plus détaillées dans la version intégrale accessible en ligne par la rubrique 'Autres instruments de recherche', voir contexte dans le Plan d’orientation général - Notaires de Paris, guides thématiques du Minutier).
      contrat d'apprentissage; Merderet (rue); Saint-Eustache (paroisse); Normain, Zacharie (15..-1613); Vallereau, Philippe; Vallereau, Simon; peintre; sculpteur
    - Remise par Simon Colin, maître peintre, demeurant au carrefour Guillori, paroisse Saint-Merri, au sieur Bouchart [le prénom est laissé en blanc dans le texte], serviteur conduisant la charrette d'Edme Terriat, voiturier par terre, demeurant rue Montorgueil, de tous les dommages et intérêts qu'il aurait pu demander pour Jacquette Hubert, veuve de Nicolas Richard, cordonnier, sa belle-mère, sur le corps de laquelle la charrette est passée, moyennant une indemnité de 24 livres tournois., 24 juillet 1625; MC/ET/V/63
      Compléments de description :(1) Le prénom est laissé en blanc dans le texte.
      Documents du Minutier central concernant les peintres, sculpteurs et graveurs au XVIIe siècle (1600-1650) [études I à X, 1955 actes], par Marie-Antoinette Fleury, tome I, Paris, S.E.V.P.E.N, 1969, p. 141 (instrument de recherche imprimé dématérialisé, certaines notices sont plus détaillées dans la version intégrale accessible en ligne par la rubrique 'Autres instruments de recherche', voir contexte dans le Plan d’orientation général - Notaires de Paris, guides thématiques du Minutier).
      Guilleri (carrefour); Montorgueil (rue); Saint-Merri (paroisse); Bouchart (M.); Colin, Simon; Hubert, Jacquette; Richard (veuve); Richard, Nicolas; Terriat, Edme; cordonnier; peintre; transporteur de marchandises
  - Minutes. 1625, août - 1625, décembre, août 1625 - décembre 1625; MC/ET/V/64
    - Contrat de mariage entre Geneviève Périer, fille de Charles Périer, maître joueur d'instruments, et de Marie Villery, sa femme, demeurant rue du Mouton, d'une part, et François du May, marchand libraire, relieur et doreur, demeurant rue Saint-Jacques, paroisse Saint-Benoît., 25 août 1625; MC/ET/V/64
      Documents du Minutier central concernant l'histoire de la musique (1600-1650), par Madeleine Jurgens, tome I [études I à X, 1763 actes], Paris, Archives nationales, 1967, p. 589 (instrument de recherche imprimé dématérialisé, certaines notices sont plus détaillées dans la version intégrale accessible en ligne par la rubrique 'Autres instruments de recherche', voir contexte dans le Plan d’orientation général - Notaires de Paris, guides thématiques du Minutier).
    - Inventaire de Nicolas JEHAN, maître plombier. 2 tableaux la vierge et Sainte-Catherine Nicolas JEHAN, 6 £., 7 octobre 1625; MC/ET/V/64
      inventaire; Jehan, Nicolas
    - Contrat d'apprentissage pour cinq ans, au profit de Jacques Mestayer, âgé de 12 ans, entre François Mestayer, jardinier à Meudon, son père, et Jean Boissonnet [ne sait pas signer], maître peintre, sans débours de part ni d'autre. [L'apprenti sera logé nourri et habillé aux frais du maître.], 22 octobre 1625; MC/ET/V/64
      L'apprenti sera logé nourri et habillé aux frais du maître.
      (1) Jean Boissonnet ne sait pas signer.
      Documents du Minutier central concernant les peintres, sculpteurs et graveurs au XVIIe siècle (1600-1650) [études I à X, 1955 actes], par Marie-Antoinette Fleury, tome I, Paris, S.E.V.P.E.N, 1969, p. 63 (instrument de recherche imprimé dématérialisé, certaines notices sont plus détaillées dans la version intégrale accessible en ligne par la rubrique 'Autres instruments de recherche', voir contexte dans le Plan d’orientation général - Notaires de Paris, guides thématiques du Minutier).
      contrat d'apprentissage; Meudon (Hauts-de-Seine); Boissonnet, Jean; Mestayer, François; Mestayer, Jacques; jardinier; peintre
  - Minutes. 1626, janvier - 1626, juin, janvier 1626 - juin 1626; MC/ET/V/65
    - Contrat de mariage entre Pierre Larcher, compagnon peintre, demeurant rue des Gravilliers, fils des feus Jean Larcher, jardinier, et Antoinette Gautrain, et Catherine Boucher, fille de feu Gédéon Boucher, procureur en l'hôtel de ville de Paris, et de Nicole Morsant, sa veuve., 18 février 1626; MC/ET/V/65
      Régime: communauté.
      Dot: 750 livres tournois en deniers et trousseau.
      Douaire: 250 livres.
      1626, 22 février. - Quittance de la dot par les fiancés.
      - 1626, 18 février. (1) Déclaration par laquelle ladite Morsant déclare que, dans les meubles qu'elle donne à sa fille en faveur de son contrat de mariage, il y a ceux dont elle a hérité de son frère et dont l'inventaire a été dressé par le grand bureau des pauvres, le 3 juin 1624..
      Compléments de description: (1) Bien qu'antérieur, l'acte est placé à la page suivante, après celui du 22 février.
      Documents du Minutier central concernant les peintres, sculpteurs et graveurs au XVIIe siècle (1600-1650) [études I à X, 1955 actes], par Marie-Antoinette Fleury, tome I, Paris, S.E.V.P.E.N, 1969, p. 362 (instrument de recherche imprimé dématérialisé, certaines notices sont plus détaillées dans la version intégrale accessible en ligne par la rubrique 'Autres instruments de recherche', voir contexte dans le Plan d’orientation général - Notaires de Paris, guides thématiques du Minutier).
      contrat de mariage; quittance; déclaration; Gravilliers (rue des); Boucher, Catherine; Boucher, Gédéon; Gautrain, Antoinette; Larcher, Jean; Larcher, Pierre; Morsant, Nicole; jardinier; peintre
    - Contrat de mariage entre Guillaume Boscheron, maître corroyeur-baudroyeur, demeurant rue de la Tannerie, et Marguerite Branchu, veuve de Jean de Lande, postulant au Palais, demeurant rue Poupée. Parmi les témoins de la fiancée figurent François Branchu, maître joueur d'instruments, et Françoise Coquet, sa femme, père et mère, ainsi que René Branchu, maître joueur d'instruments, frère., 10 mai 1626; MC/ET/V/65
      Documents du Minutier central concernant l'histoire de la musique (1600-1650), par Madeleine Jurgens, tome I [études I à X, 1763 actes], Paris, Archives nationales, 1967, p. 499 (instrument de recherche imprimé dématérialisé, certaines notices sont plus détaillées dans la version intégrale accessible en ligne par la rubrique 'Autres instruments de recherche', voir contexte dans le Plan d’orientation général - Notaires de Paris, guides thématiques du Minutier).
  - Minutes. 1626, juillet - 1626, décembre, juillet 1626 - décembre 1626; MC/ET/V/66
    - THOMASSIN Michel Procureur au Châtelet de Paris § Inventaire après décès de Michel THOMASSIN à la requête de Claude JOYEUX, sa veuve, 12 novembre 1626; MC/ET/V/66
      inventaire
  - Minutes. 1627, janvier - 1627, mars, janvier 1627 - mars 1627; MC/ET/V/67
    - Contrat de mariage entre Étienne Grosjan, maître orfèvre, demeurant rue de la Vieille-Monnaie, et Marie Oudet, fille de Christophe Oudet, maître facteur d'instruments de musique, et de Denise Barbé, demeurant même rue, auquel signent comme témoins de la fiancée Nicolas Oudet, son frère, Philippe de Bonnaire, maître orfèvre, son beau-frère, à cause de Hélène Oudet, et Germain Dupois, maître tireur d'or, aussi beau-frère à cause de Marguerite Oudet., 25 mars 1627; MC/ET/V/67
      Documents du Minutier central concernant l'histoire de la musique (1600-1650), par Madeleine Jurgens, tome I [études I à X, 1763 actes], Paris, Archives nationales, 1967, p. 782 (instrument de recherche imprimé dématérialisé, certaines notices sont plus détaillées dans la version intégrale accessible en ligne par la rubrique 'Autres instruments de recherche', voir contexte dans le Plan d’orientation général - Notaires de Paris, guides thématiques du Minutier).
  - Minutes. 1627, avril, avril 1627; MC/ET/V/68
  - Minutes. 1627, mai - 1627, décembre, mai 1627 - décembre 1627; MC/ET/V/69
  - Minutes. 1628, janvier - 1628, juin, janvier 1628 - juin 1628; MC/ET/V/70
  - Minutes. 1628, juillet - 1628, décembre, juillet 1628 - décembre 1628; MC/ET/V/71
    - Vente par Simon Colin, maître peintre, à Thomas Chantion, maître tailleur d'habits, demeurant rue des Lombards, d'une masure en ruines et jardin sis à Boissy, (1) paroisse d'Ormoy, moyennant 63 livres payées comptant., 26 août 1628; MC/ET/V/71
      Compléments de description :(1) Boissy-Saint-Léger, arr. Corbeil, Seine-et-Oise.
      Précisions sur les lieux: Omroy (Essonne)--Roissy; Ormoy (Essonne)--Roissy
      acte de vente; Corbeil-Essonnes (Essonne); Ormoy (Essonne); Lombards (rue des); Chantion, Thomas; Colin, Simon; peintre; tailleur d'habits
  - Minutes. 1629, janvier - 1629, juin, janvier 1629 - juin 1629; MC/ET/V/72
    - Inventaire après décès de Marguerite Marier, femme de Claude Gobelin, conseiller du roi, lieutenant au grenier à sel de Mante et de La Roche-Guyon, demeurant rue de la Verrerie., 31 mars 1629; MC/ET/V/72
      (fol. 3): En la salle,.